【裁判字號】    99,裁,2985
【裁判日期】    991125
【裁判案由】    資遣
【裁判全文】
最  高  行  政  法  院  裁  定
                                      99年度裁字第2985號
聲  請  人  李尚質
上列聲請人因與相對人教育部間資遣事件，對於中華民國99年3
月25日本院99年度裁字第713號裁定，聲請再審，本院裁定如下
：
    主  文
再審之聲請駁回。
再審訴訟費用由聲請人負擔。
    理  由
一、按對於終審法院之裁定有所不服，除合於法定再審原因得聲
    請再審外，不容以其他之方法聲明不服，故不服終審法院之
    裁定而未以聲請再審之程序為之者，仍應視其為再審之聲請
    ，而依聲請再審程序調查裁判。本件聲請人提出抗告狀對於
    本院確定裁定聲明不服，依上說明，仍應視其為再審之聲請
    ，而依聲請再審程序調查裁判。次按對於確定裁定聲請再審
    ，應依行政訴訟法第283條準用第277條第1項第4款之規定表
    明再審理由，此為必須具備之程式。所謂表明再審理由，必
    須指明確定裁定有如何合於再審事由之具體情事，始為相當
    。倘僅泛言有何條款之再審事由，而無具體情事者，尚難謂
    已合法表明再審理由。如未表明再審理由，法院無庸命其補
    正。
二、本件聲請人因資遣事件，經本院88年度判字第4121號判決（
    下稱原判決）確定後，曾先後多次提起再審之訴及聲請再審
    ，均經本院分別裁判駁回在案。茲聲請人復對最近一次即本
    院99年度裁字第713號裁定（下稱原確定裁定）聲請再審。
    主張原確定裁定有行政訴訟法第273條第1項第1款、第9款、
    第13款、第14款所定事由，對之聲請再審。其聲請意旨略以
    ：(一)、民國48年4月奉派出任臺南市立商業職業學校校長，
    經教育廳並臺南市政府核定薪級為新臺幣（下同）450元。
    同時銓敘部按公務人員規定核給310薪級。在50年8月1日學
    校改隸省立教育廳仍派聲請人留任改省立後臺灣省立臺南商
    業職業學校校長，薪級仍支450元，未予增減。51年2月25日
    聲請人不幸被誣陷早年大學求學時涉及叛亂，被逼離校，重
    要證件均遭湮滅。嗣後政府制頒「戒嚴時期人民損失權利回
    復條例」暨其「施行細則」聲請人據以申請回復臺灣省立臺
    南商業職業學校校長資格，暨最後薪級為450元，加計47年
    、48年、49年三晉級年資，應為525元辦理資遣。奈學校代
    辦資遣時，竟誤認為代理校長，資遣薪落降為350元影響聲
    請人權益甚大。(二)、本院98年度裁字第1980號裁定確定後，
    並未逾5年，依法自得聲請請再審，原確定裁定指為逾期5年
    ，不得聲請再審，不符事實有違背法令。復按時間之計算，
    聲請人自90年起已對各該確定裁判表示不服。在此之前各項
    抗告自應視為有再審之提起，並未逾5年。再按自92年2月27
    日之判決至95年3月提出之抗告，亦未逾5年。另95年2月16
    日裁字第307號及同年7月26日95年度裁字第1583號裁定及其
    以後各次裁定至98年3月10日提起再審，亦未逾5年云云。惟
    核其聲請狀內表明之再審理由，無非說明其對於前訴訟程序
    確定裁判不服之理由，而對於上開確定裁定究有如何合於行
    政訴訟法第273條第1項第1款、第9款、第13款、第14款規定
    之具體情事，則未據明，依上開規定及說明，其聲請自非
    合法。另原確定裁定係以：聲請人因資遣事件，經本院原判
    決確定後，曾先後多次提起再審之訴及聲請再審，均經本院
    分別裁定駁回各在案。聲請人復對最近一次即本院98年度裁
    字第1980號再審確定裁定主張有行政訴訟法第273條第1項第
    9款、第13款、第14款之事由聲請再審。而原判決於88年12
    月16日確定，有本院索引卡可稽。聲請人於98年9月2日始提
    起再審之聲請，距原判決確定時，已逾5年，顯不合法，予
    以駁回。茲核與行政訴訟法第276條第4項及第5項之規定並
    無不合，聲請人誤以其對各確定裁定聲請再審，間隔均未逾
    5年，其聲請自屬合法，容有誤會，併此敘明。
三、據上論結，本件聲請為不合法。依行政訴訟法第283條、第
    278條第1項、第104條、民事訴訟法第95條、第78條，裁定
    如主文。
中    華    民    國    99    年    11    月    25    日
                    最高行政法院第六庭
                        審判長法官  吳  明  鴻
                              法官  林  茂  權
                              法官  侯  東  昇
                              法官  黃  秋  鴻
                              法官  陳  國  成

以  上  正  本  證  明  與  原  本  無  異
中    華    民    國    99    年    11    月    26    日
                              書記官  王  福  瀛

司法院資訊處製作；財團法人民間司法改革基金會備份。
